# 营业收入扣除项目是否属于非经常性损益项目？

提问人：一云 时间：2023-02-01 16:36:
陈老师： 按照《交易所自律监管指南–财务类退市指标：营业收入扣除》规定确定的属于营业收入需要扣除的项目，跟非经常性损益项目之间有对应关系吗？
（一）与主营业务无关的业务收入包括但不限于以下项目：
（ 1 ）正常经营之外的其他业务收入。——这类收入不一定属于非经损益项目，要看它是否是持续的、经常性项目。
（ 2 ）不具备资质的类金融业务收入，如拆出资金利息收入。—-这类一般属于非经损益项目。
（ 3 ）本会计年度以及上一会计年度新增贸易业务所产生的收入。—-这类一般属于非经损益项目。
（ 4 ）与上市公司现有正常经营业务无关的关联交易产生的收入。—这类一般属于非经损益项目。
（ 5 ）同一控制下企业合并的子公司期初至合并日的收入。—-这类一般属于非经损益项目。
（ 6 ）未形成或难以形成稳定业务模式的业务所产生的收入。—-这类一般属于非经损益项目。
（二）不具备商业实质的收入包括但不限于以下项目：——这类一般般属于非经损益项目。
（ 1 ）未显著改变企业未来现金流量的风险、时间分布或金额的交易或事项产生的收入。
（ 2 ）不具有真实业务的交易产生的收入。
（ 3 ）交易价格显失公允的业务产生的收入。
（ 4 ）本会计年度以显失公允的对价或非交易方式取得的企业合并的子公司或业务产生的收入。
（ 5 ）审计意见中非标准审计意见涉及的收入。
（ 6 ）其他不具有商业合理性的交易或事项产生的收入。
———陈老师，我的理解对吗？
一云

回答人：chenyiwei
一般可以这样理解，但也不完全绝对。主要是这两者的目标不同。非经常性损益的特征是”与正常经营业务的相关性”、“性质特殊和偶发性”以及”体现公司正常的经营业绩和盈利能力”，即强调无法作为报表使用者预测未来持续盈利能力的可靠依据；而营业收入扣除项目针对性更强，即直接针对规避财务类退市指标的行为，主要考虑对报告年度当年的影响，例如上交所在最初发布营业收入扣除相关指引时，在通知中对其主旨表述为：“《上市规则》中新增”扣非净利润+营业收入”组合财务指标，旨在更精准地刻画不具备持续经营能力的公司。上市公司在判断营业收入扣除事项时，应结合本通知要求，基于”实质重于形式”原则，严格判定相关收入是否能够提升上市公司持续经营能力，是否应当扣除。”